【裁判字號】    95,訴,62
【裁判日期】    950227
【裁判案由】    違反毒品危害防制條例
【裁判全文】
臺灣屏東地方法院刑事判決                95年度訴字第62號
公  訴  人  臺灣屏東地方法院檢察署檢察官
被      告  甲○○
                    （現於臺灣高雄監獄另案執行中）
上列被告因違反毒品危害防制條例案件，經檢察官提起公訴（94
年度毒偵字第2850號）及移送併辦（臺灣高雄地方法院檢察署95
年度毒偵字第541 號），被告於本院準備程序中就被訴事實為有
罪之陳述，經本院合議庭裁定由受命法官獨任依簡式審判程序審
理，判決如下：
    主  文
甲○○連續施用第一級毒品，累犯，處有期徒刑壹年肆月。
    事  實
一、甲○○前於民國92年間，因竊盜案件，經本院92年度易緝字
    第37號判處有期徒刑1 年確定，甫於93年7 月14日縮刑期滿
    執行完畢。又因施用毒品案件，先後經本院90年度毒聲字第
    1452號、91年度毒聲字第1280號裁定送觀察、勒戒2 次後，
    均認無繼續施用毒品之傾向，復經臺灣屏東地方法院檢察署
    檢察官分別於90年9 月11日以90年度毒偵字第1444號、92年
    3 月7 日以92年度毒偵緝字第50號為不起訴處分確定（前者
    於90年9 月11日釋放出所、後者於92年3 月6 日釋放出所）
    ，嗣又因違反毒品危害防制條例案件，甫經本院於94年7 月
    14日以94年度訴字第552 號判處有期徒刑10月，同年8 月15
    日確定（現仍在執行中）。詎仍不知戒絕毒癮，又於上開觀
    察勒戒執行完畢釋放後5 年內，基於施用第一級毒品海洛因
    之概括犯意，自本院94年度訴字第552 號宣示判決後即94年
    7 月15日某時起，至94年12月16日上午11時許，在其位於屏
    東縣新園鄉○○路151 巷65號，以將毒品海洛因摻入香菸內
    吸食之方式，連續施用第一級毒品海洛因多次，平均每日施
    用1 次。嗣先後為警查獲：
  1.94年10月6 日16時10分許，在屏東縣東港鎮○○路63巷17號
    前，因另涉竊盜案件為警查獲。
  2.94年12月17日7 時30分許，在屏東縣竹田鄉○○路37號，因
    另涉竊盜案件為警查獲。
二、案經屏東縣警察局東港分局報告臺灣屏東地方法院檢察署檢
    察官偵查起訴、及高雄市政府警察局小港分局報告臺灣高雄
    地方法院檢察官移送併辦。
    理  由
一、本件被告甲○○所犯係死刑、無期徒刑、最輕本刑為3 年以
    上有期徒刑以外之罪，其於本院準備程序中就被訴事實為有
    罪之陳述，經本院合議庭裁定由受命法官獨任依簡式審判程
    序，先予敘明。
二、上揭事實，訊據被告甲○○於警詢、偵查及本院審理中坦承
    不諱，而被告於查獲後先後為警採尿經送鑑定結果，均呈嗎
    啡陽性反應，有台灣檢驗科技股份有限公司濫用藥物尿液檢
    驗報告、高雄市凱旋醫院濫用藥物尿液檢驗報告各1 份在卷
    可稽，足認被告之自白，應與事實相符，堪予採信。查被告
    前因施用毒品案件，先後經本院90年度毒聲字第1452號、91
    年度毒聲字第1280號裁定送觀察、勒戒2 次後，均認無繼續
    施用毒品之傾向，復經臺灣屏東地方法院檢察署檢察官分別
    於90年9 月11日以90年度毒偵字第1444號、92年3 月7 日以
    92 年 度毒偵緝字第50號為不起訴處分確定（前者於90年9
    月11日釋放出所、後者於92年3 月6 日釋放出所），有臺灣
    屏東地方法院檢察署刑案資料查註紀錄表、同署全國施用毒
    品案件紀錄表、臺灣高等法院被告前案紀錄表在卷可考，是
    被告於上開觀察勒戒執行完畢釋放後5 年內所為上開施用第
    一級毒品犯行，自應依法論科。
三、按海洛因係毒品危害防制條例所定之第一級毒品，不得非法
    施用，是核被告所為，係犯毒品危害防制條例第10條第1 項
    之施用第一級毒品罪。被告為施用毒品海洛因而持有毒品之
    低度行為，已為其施用之高度行為所吸收，不另論罪。被告
    多次施用第一級毒品之犯行，時間緊接，方法相同，觸犯構
    成要件相同之罪，顯係基於概括犯意反覆為之，為連續犯，
    應依刑法第56條規定論以1 罪，並加重其刑。被告另於上揭
    事實2.部分為警查獲、及施用毒品之期間迄至94年12月16日
    止之事實，雖未經起訴，然與起訴部分具有連續犯之裁判上
    一罪關係，為起訴效力所及，且經檢察官移送併辦，本院應
    併予審理。被告前於92年間因竊盜案件，經本院92年度易緝
    字第37號判處有期徒刑1 年確定，甫於93年7 月14日縮刑期
    滿執行完畢，有臺灣屏東地方法院檢察署刑案資料查註紀錄
    表、臺灣高等法院被告前案紀錄表在卷可考，其於有期徒刑
    執行完畢5 年內再犯本件有期徒刑以上之罪，係屬累犯，應
    依刑法第47條規定加重其刑，並遞予加重之。爰審酌被告有
    竊盜、毒品等前科，且經前開戒斷毒癮之保安處分程序詳如
    上述，仍未能徹底戒絕，顯見其意志不堅，有違政府訂定毒
    品危害防制條例之美意，本不宜輕縱，惟施用毒品係戕害自
    身健康、尚未害及他人，施用期間之長短及犯後坦承犯行等
    一切情狀，並斟酌檢察官之求刑，量處如主文所示之刑。
據上論斷，應依刑事訴訟法第273 條之1 第1 項、第299 條第1
項前段，毒品危害防制條例第10條第1 項，刑法第11條前段、第
56條、第47條，判決如主文。
本案經檢察官王光傑到庭執行職務。
中   華    民     國     95    年   2     月    27    日
                         刑事第四庭   法  官  劉敏芳
以上正本證明與原本無異。
如不服本判決應於收受本判決送達後十日內向本院提出上訴書狀
，其未敘述上訴理由者，並得於提起上訴後十日內向本院補提理
由書狀（均須按他造當事人之人數附繕本）「切勿逕送上級法院
」
中    華    民    國    95    年    3     月    1     日
                                      書記官  許倬維
附錄本案論罪科刑法條：
毒品危害防制條例第10條第1項：
施用第一級毒品者，處6月以上5年以下有期徒刑。


司法院資訊處製作；財團法人民間司法改革基金會備份。
